臺灣新北地方法院刑事裁定
111年度聲字第2000號
聲  請  人  
即  被  告  柯彥名


上列聲請人即被告因妨害自由等案件（111年度易字第57號），
聲請付與卷證影本，本院裁定如下：
    主  文
一、聲請人於繳付相關費用後，准予付與警詢卷全部資料影本、
    檢察官偵查卷全部資料影本，暨准予複製聲請人於審理程序
    所提出之全部光碟及告訴人於偵查及審理程序所提出之全部
    光碟後，交付該光碟予聲請人（均經隱匿聲請人以外之人之
    個人資料）。聲請人就取得之內容不得散布、公開播送，或
    為非正當目的使用，並禁止聲請人再行轉拷利用。
二、聲請人其餘聲請均駁回。
    理  由
一、聲請意旨略以：聲請人即被告柯彥名（下稱聲請人）為提起
    上訴，聲請付與警詢卷全部資料、檢察官偵查卷全部資料、
    聲請人及告訴人於警詢、偵查、審理程序所提出之全部光碟
    等語。
二、修正前之刑事訴訟法第33條第2項前段原規定：「無辯護人
    之被告於審判中得預納費用請求付與卷內筆錄之影本」，該
    條規定嗣經修正為「被告於審判中得預納費用請求付與卷宗
    及證物之影本」，經總統於民國108年6月19日公布，並已於
    108年12月19日施行，而將被告於「審判中」得請求付與之
    卷證資料由「卷內筆錄之影本」擴及於「卷宗及證物之影本
    」。至於審判程序終結後或判決確定後，被告得否請求付予
    卷宗及證物之影本，法律雖仍無明文，然參酌司法院釋字第
    762號解釋已宣告修正前刑事訴訟法第33條第2項前段規定未
    賦予被告得請求付與卷宗筆錄以外之卷宗及證物影本之權利
    ，妨害被告防禦權之有效行使，於此範圍內，與憲法第16條
    保障訴訟權之正當法律程序原則意旨不符等旨，本諸合目的
    性解釋，判決確定後之被告，如因聲請再審、非常上訴或其
    他訴訟目的之需要，請求法院付與卷證資料影本者，仍應予
    准許，以保障其獲悉卷內資訊之權利，並符便民之旨（最高
    法院107年度台抗字第1324號、108年度台抗字第251號、108
    年度台抗字第1074號等裁定意旨參照），而得類推適用刑事
    訴訟法第33條第2項、第3項包含但書在內之相關規定（最高
    法院109年度台抗字第622號裁定意旨參照）。
三、經查，聲請人前因妨害自由等案件，經本院於111年6月23日
    以111年度易字第57號判決，分別判處拘役40日、拘役20日
    及有期徒刑3月，如易科罰金，以新臺幣1,000元折算1日，
    拘役部分應執行拘役45日，目前由聲請人上訴中一節，業經
    本院調閱本院111年度易字第57號卷宗核閱無誤。茲聲請人
    以其為提起上訴為由，聲請付與警詢卷全部資料影本、檢察
    官偵查卷全部資料影本暨聲請人於審理程序所提出之全部光
    碟、告訴人於偵查及審理程序所提出之全部光碟，既已敘明
    其主張或維護法律上利益，依前揭說明，應認為其聲請有理
    由，爰依刑事訴訟法第33條第2項但書規定，予以遮隱聲請
    人以外之人之個人資料後，裁定聲請人於繳納相關費用後，
    准許付與警詢卷全部資料影本、檢察官偵查卷全部資料影本
    ，暨複製聲請人於審理程序所提出之全部光碟、告訴人於偵
    查及審理程序所提出之全部光碟後，交付該等光碟予聲請人
    ；惟聲請人持有該錄音電磁紀錄、筆錄後，不得散布、公開
    播送或非正當目的使用、並禁止再為轉拷，或為訴訟外之利
    用，併予敘明。至聲請人雖聲請付與被告於警詢、偵查程序
    提出之光碟及告訴人於警詢程序提出之光碟云云，然卷內並
    無被告於警詢、偵查程序提出之光碟及告訴人於警詢程序提
    出之光碟，堪認聲請人此部分聲請，當屬誤會，無從准許。
四、依刑事訴訟法第220 條，裁定如主文。
中    華    民    國   111    年    7     月    28    日
                  刑事第十六庭  法  官  薛巧翊
上列正本證明與原本無異。
如不服本裁定，應於裁定送達後五日內敘明抗告理由，向本院提
出抗告狀。
                                書記官  黃伊媺
中　　華　　民　　國　　111 　年　　7 　　月　　28　　日